



+316-46122142



t.c.bruinsslot@hotmail.com



Delft, the Netherlands

EDUCATIE

VWO DIMPLOMA

Lyceum Sancta Maria, Haarlem Profiel: Natuur en gezondheid & Natuur en techniek 2012 - 2018

Propedeuse Industrieel Ontwerpen

Technische Universiteit Delft, Delft 2018 - heden

EIGENSCHAPPEN

GEDREVEN
COMMUNICATIEF
SOCIAAL
ENTHAUSIAST
PRAKTISCH
FLEXIBEL
OPEN-MINDED

Tessa Bruins Slot

STUDENT INDUSTRIEEL ONTWERPEN

PROFIEL

Ik ben Tessa Bruins Slot, 19 jaar en woon in Delft. Ik ben nu student Industrieel Ontwerpen aan de Technische Universiteit Delft. Daarnasast ben ik lid van studentenvereniging Sanctus Virgilius. Ik ben een enthausiaste en hardwerkende student die graag zoveel mogelijk wil doen.

WERKERVARING

KINDEROPPAS

2014- heden

HOCKEYTRAINER

MHC Alliance, te Heemstede / augustus 2014 - juni 2016

HORECA MEDEWERKER

Lokaal 72, te Overveen / juni 2016 - februari 2017

VERKOOPMEDEWERKER

Albert Heijn, te Heesmtede / september 2016 - september 2019

PROMOTEAM

Industrieel Ontwerpen, Technische Universiteit Delft / september 2019- heden

NEVENACTIVITEITEN

MENTORBEGELEIDER

Het begeleiden van jonge kinderen door het jaar heen / Lyceum Sancta Maria, te Haarlem / sep 2015 - sep 2016

JEUGDBESTUUR TENNISCLUB

Haarlemse Lawn Tennis Club, te Haarlem / maart 2016 - juni 2018

JAARBOEKCOMMISSIE

Lyceum Sancta Maria, te Haarlem / augustus 2017 - juni 2018

EERSTEJAARS GALA COMMISSIE

Studentenvereniging Sanctus Virgilius, te Delft / september 2018 - december 2019

TOERNOOICOMMISSIE TENNISVERENIGING

S.T.V.T Tenniphil, te Delft / Functie: commassaris Promo/ januari 2019 - juni 2019

ONLINE COMMISSIE INTRODUCTIEWEEK

Studentenvereniging Sanctus Virgilius, te Delft / -=mei 2019- september 2019

ONTWERPWEDSTRIJD COMMISSIE BLUEDOT

Een ontwerpwedstrijd organiseren vanuit stichting BlueDot, helpt studenten ontwerpen op de markt te brengen / september 2019 - heden